臺灣板橋地方法院交通事件裁定       100年度交聲字第2827號
原處分機關  交通部公路總局臺北區監理所蘆洲監理站
異  議  人  林元興
上列異議人即受處分人因違反道路交通管理處罰條例案件，對於
交通部公路總局臺北區監理所蘆洲監理站於民國99年11月23日所
為之處分（原處分案號：北監蘆字第裁46-C00000000號）聲明異
議，本院裁定如下：
    主  文
異議駁回。
    理  由
一、原處分機關略以：異議人即受處分人林元興駕駛N52-231 號
    重機車，於民國99年5 月13日17時15分許，在臺北縣三重市
    （現改制為新北市○○區○○路頭街3 號前，因違反道路交
    通管理處罰條例第35絛第1 項第1 款「酒後駕車（酒精測試
    值為0.60MG/L）」規定，經警以北縣警交大字第C00000000
    號舉發違反道路交通管理事件通知單（下稱舉發通知單）當
    場舉發之，原處分機關乃於99年11月23日以北監蘆字第裁46
    -C00000000號違反道路交通管理事件裁決書（下稱裁決書）
    ，裁處異議人應繳納罰鍰新臺幣45,000元，並自裁決日起1
    年內不得考領駕照及參加道路交通安全講習之處分，並於同
    月29日送達在案，惟異議人不服上開處分，遂於100 年8 月
    2 日具狀聲明異議等情。
二、異議意旨略以：異議人上開案件因另涉公共危險罪嫌，業經
    臺灣板橋地方法院檢察署檢察官以緩起訴處分令其繳納處分
    金30,000元，詎原處分機關仍裁處罰鍰45,000元，已違反一
    事不二罰原則，爰依法聲明異議，請求撤銷原處分或補繳差
    額云云。
三、按受處分人不服公路主管機關所為之處罰，得於接到裁決書
    之翌日起20日內，並得依法扣除在途期間，向管轄地方法院
    聲明異議，道路交通管理處罰條例第87條第1 項及道路交通
    事件處理辦法第11條分別定有明文。再依司法院所發布之「
    法院訴訟當事人在途期間標準」第4 條第1 項第2 款規定，
    道路交通案件處理辦法第12條（按：現應為「道路交通事件
    處理辦法第11條」）規定交通案件聲明異議之在途期間扣除
    ，依下列規定辦理：一、居住於臺灣地區者：（二）當事人
    非居住於處罰機關所在之鄉、鎮、市（包括縣轄市、省轄市
    及院轄市），但居住於受理聲明異議案件法院之管轄區域者
    ，依本標準第2 條第1 款中之「地方法院在途期間」欄所載
    日數，扣除在途期間。此為交通異議事件之程序規定，為聲
    明異議之合法要件，受處分人之聲明異議自須合於此項程序
    規定，法院始得受理為實體之審查。又交通法庭認聲明異議
    不合法律上之程式，且無從補正者，應以裁定駁回之，道路
    交通事件處理辦法第17條亦有規定。再按違反道路交通管理
    事件統一裁罰基準及處理細則第5 條規定：處理違反道路交
    通管理事件，有關文書送達之程序，依行政程序法之規定。
    送達，於應受送達人之住居所、事務所或營業所為之，但在
    行政機關辦公處所或他處會晤應受送達人時，得於會晤處所
    為之；於應送達處所不獲會晤應受送達人時，得將文書付與
    有辨別事理能力之同居人、受僱人或應送達處所之接收郵件
    人員；送達不能依上述方法為之者，得將文書寄存送達地之
    地方自治或警察機關，若由郵務機關送達者，得將之寄存於
    送達地之郵政機關，並作送達通知書兩份，一份黏貼於應受
    送達人住居所、事務所、營業所或其就業處所門首，另一份
    交由鄰居轉交或置於該送達處所信箱或其他位置，以為送達
    ，行政程序法第72條第1 項、第73條第1 項及第74條第1 項
    、第2 項規定明確。又依行政程序法第74條第1 項規定所為
    之寄存送達，並未準用民事訴訟法第138 條第2 項規定，自
    應於寄存送達當日即生送達之效力（臺灣高等法院暨所屬法
    院97年法律座談會刑事類提案第42號研討結果參照）。末按
    期間之末日為星期日、國定假日或其他休息日者，以該日之
    次日為期間之末日；期間之末日為星期六者，以其次星期一
    上午為期間末日，行政程序法第48條第4 項亦定有明文。
四、查本件原處分機關於99年11月23日以北監蘆字第裁46-C0000
    0000號所裁處異議人之上開處分，於同月29日送達異議人之
    戶籍地址「臺北縣蘆洲市（現改制為新北市蘆洲區○○○路
    253 號4 樓」，因送達人未會晤本人及受領文書之同居人、
    受雇人或應收送達處所接收郵件人員，自同日起寄存於送達
    地之郵政機關，送達人並作送達通知書2 份，1 份黏貼於戶
    籍地門首，1 份置於信箱或其他適當位置，以為送達等情，
    有送達證書影本1 紙在卷可佐；且異議人於76年2 月16日迄
    今皆設籍於上址，亦有本院所查異議人戶籍資料1 份在卷足
    稽，是前開送達確係依異議人住所地為之無訛，揆諸前開說
    明，本件寄存送達核屬有據，自無生影響於送達合法之效力
    。本件交通違規事件之聲明異議期間，應自99年11月30日（
    即送達翌日）起算20日，加計因異議人設址於新北市蘆洲區
    之在途期間2 日後，算至99年12月21日（星期二）為期間屆
    滿日；惟本件異議人竟遲至100 年8 月2 日始向原處分機關
    聲明異議，有異議人提出之聲明異議狀及其上收文章戳在卷
    可查。本件異議人就上開處分聲明異議，顯已逾前揭法定之
    異議期間，本院自無從為實體之審查，準此，本件聲明異議
    與法未合，應予駁回。
五、據上論斷，應依道路交通事件處理辦法第17條，裁定如主文
    。
中    華    民    國   100    年    8     月    22    日
                  交通法庭    法  官    蘇揚旭
上列正本證明與原本無異。
如不服本裁定，應於裁定送達後五日內敘明抗告理由，向本院提
出抗告狀。
                              書記官    李郁禎
中    華    民    國   100    年    8     月    22    日